臺灣臺南地方法院刑事判決
109年度易字第1217號
公  訴  人  臺灣臺南地方檢察署檢察官
被      告  李芝靜



上列被告因侵占遺失物案件，經檢察官提起公訴（109年度偵字
第16190號），被告於本院準備程序中就被訴事實為有罪之陳述
後，經本院裁定以簡式審判程序審理，判決如下：
    主  文
李芝靜犯侵占遺失物罪，處罰金新臺幣壹萬元，如易服勞役，以
新臺幣1千元折算1日。
事實及理由
一、本件犯罪事實、證據及應適用之法條，除證據部分增列「被
    告李芝靜於本院準備程序及審理中之自白」，應適用之法條
    增列「刑事訴訟法第273條之1第1項、第299條第1項前段、
    第310條之2、第454條第2 項」之外，其餘均引用檢察官起
    訴書之記載（如附件）。
二、如不服本判決應於收受本判決後20日內向本院提出上訴書狀
    ，並應敘述具體理由。其未敘述上訴理由者，應於上訴期間
    屆滿後20日內向本院補提理由書狀（均須按他造當事人之人
    數附繕本）「切勿逕送上級法院」。
　　本案經檢察官林怡君提起公訴，檢察官林容萱到庭執行職務
    。
中　　華　　民　　國　　109 　年　　11　　月　　25　　日
　　　　　　　　　刑事第四庭    法　官　彭喜有
以上正本證明與原本無異
  　　　　　　　　　　　　　　　書記官　陳冠廷
中　　華　　民　　國　　109 　年　　11　　月　　25　　日
附錄本案論罪科刑法條全文
中華民國刑法第337條：
意圖為自己或第三人不法之所有，而侵占遺失物、漂流物或其他
離本人所持有之物者，處 1 萬 5 千元以下罰金。

附  件
臺灣臺南地方檢察署檢察官起訴書
                                    109年度偵字第16190號
　　被　　　告　李芝靜　女　27歲（民國00年00月00日生）
　　　　　　　　　　　　住雲林縣○○鎮○○○路000號
　　　　　　　　　　　　國民身分證統一編號：Z000000000號
上列被告因侵占案件，業經偵查終結，認應提起公訴，茲將犯罪
事實及證據並所犯法條分敘如下：
　　　  犯罪事實
一、李芝靜於民國109年8月13日22時56分許，在臺南市○○區○○街
    000號之全家便利商店內，見王鈺慧所有之SAMSUNG牌平板電
    腦（約價值新臺幣4500元）遺落在店內地上，並經民眾撿拾
    後放置於店內用餐區桌子上，竟意圖為自己不法之所有，基
    於侵占遺失物之犯意，於同日22時59分許，將該平板電腦放
    入其背包內侵占入己，並旋即離開。經王鈺慧發覺上開平板
    電腦遺失報警處理，經警方調閱店內監視器後，於同年月14
    日0時38分許前往李芝靜投宿之太子飯店711號房，並扣得上
    開平板電腦（業已發還王鈺慧）而循線查悉上情。
二、案經臺南市政府警察局第二分局報告偵辦。　　
　　　　證據並所犯法條
一、訊據被告李芝靜於警詢時矢口否認有何侵占遺失物犯行，辯
    稱：我有拿走平板電腦，但沒有想要據為己有云云。經查，
    上揭犯罪事實，業據證人即被害人王鈺慧於警詢中證述明確
    ，復有扣押筆錄、扣押物品目錄表、贓物認領保管單、遺失
    物品照片、超商監視器檔案光碟及翻拍照片等可資佐證。被
    告雖以前詞置辯，惟由超商監視器檔案觀之，被告自該平板
    電腦遭不詳男子自地上拾取時，即已在旁注意，嗣該男子將
    平板電腦放置超商桌上並離去後，被告始前往超商桌上以整
    理物品動作掩飾，迅速拿取上開平板電腦後即行離開，有監
    視錄影翻拍照片、監視錄影光碟及本署勘驗筆錄在卷可參。
    且衡諸常情，該平板電腦原先雖掉落地上，然既已由其他民
    眾自地上拾起放置於桌上，被告如無將該平板電腦侵占入己
    之意，大可告知店員有遺失物交由店員處理即可，被告並無
    任何將之拿離超商桌面之必要性；且被告遲至員警調閱監視
    器並至被告投宿飯店向被告索取上開財物之前，均未將平板
    電腦送至派出所，足認其確有侵占遺失物之主觀犯意，被告
    上開辯稱委無可採，被告犯嫌應堪認定。
二、核被告所為，係犯刑法第337條之侵占遺失物罪嫌。又被告
    本件所侵占之平板電腦1台，業已實際合法發還被害人王鈺
    慧，有贓物認領保管單1紙附卷可佐，爰依刑法第38條之1第
    5項規定，不另為宣告沒收或追徵之聲請。
三、依刑事訴訟法第251條第1項提起公訴。
  　此　致
臺灣臺南地方法院
中　　華　　民　　國　 109　　年　　10　　月　　12　　日
                          檢  察  官   林怡君
本件證明與原本無異
中　　華　　民　　國　 109　　年　　10　　月　　20　　日
                          書  記  官   黃怡寧